# 化工企业的特种设备检验费是否可以计入长期待摊？还是应该一次性计入费用

提问人：天堂 茑 时间：2021-12-10 21:04:49
陈版您好，化工企业特种设备隔一段时间就会需要进行检测，特种设备的检测费是否可以计入长期待摊费用来摊销？还是说要在发生时一次性计入费用，有什么可以引用的准则吗？

回答人：chenyiwei
发生时一次性计入成本（制造费用或者生产成本）处理。该项支出属于维持固定资产原有产能的支出，而不是增加未来经济利益流入潜力，因此不符合资本化条件。